臺灣高雄地方法院交通事件裁定　　　 100年度交聲字第1941號
原處分機關　高雄市政府交通局
異　議　人
即受處分人　陳燦德
上列受處分人因違反道路交通管理處罰條例案件，對於高雄市政
府交通局中華民國100 年8 月25日違反道路交通管理事件裁決書
（原處分案號：高市交裁字第裁32-Z5BO03808號），聲明異議，
本院裁定如下：
    主  文
異議駁回。
    理  由
一、原處分意旨係以：異議人即受處分人陳燦德於民國100 年7
    月25日20時58分許，駕駛車牌號碼XR-6798 號自小客車，行
    經國道十號東向13公里處，因「汽車行駛於高速公路上，汽
    車駕駛人未繫安全帶」之違規，經警攔停掣單舉發，爰依道
    路交通管理處罰條例第31條第2 項規定，裁罰新臺幣（下同
    ）3,000元等情。
二、異議意旨略以：異議人當時係駕車行駛在燕巢交流道，即屬
    平面道路上，為警攔檢、舉發，是警察所開立違規通知單上
    記載「違規地點：國道十號東向13公里」，顯然與事實不相
    符。為此聲明異議，請求撤銷原處分等語。
三、按「汽車行駛於高速公路，其駕駛人或前座乘客未繫安全帶
    者，處駕駛人新臺幣3 千元以上6 千元以下罰鍰」，道路交
    通管理處罰條例第31條第2 項定有明文。
四、經查：
  (一)按「高速公路：指其出入口完全控制，中央分隔雙向行駛，
    除起迄點外，並與其他道路立體相交…。交流道︰指高速公
    路與快速公路相互間，高速公路或快速公路與其他道路連接
    ，以匝道構成立體相交之部分」、「高速公路及快速公路之
    轄區○○路權範圍及與其他道路交接點為分界點」，高速公
    路及快速公路交通管制規則第2 條第1 項第1 款、第12款、
    第4 條分別定有明文。又，「本案違規路段雖尚未進入高速
    公路主線車道，惟本隊執勤人員於攔查取締時，係在匝道外
    側路肩，位處於高速公路至平面道路間之連引道，屬封閉型
    道路，亦隸屬高速公路範圍內…」，有內政部警政署國道公
    路警察局第五警察隊100 年8 月19日公警五交字第10005706
    55號書函（詳卷第8 頁）可按。且異議人自陳：遭警攔停舉
    發之地點，係在國道十號公路「燕巢交流道」等語。據此，
    異議人駕駛前開自小客車，雖非在高速公路主線車道，而係
    於高速公路至平面道路間之連引道即「交流道」，為警攔停
    舉發，揆諸前開規定，「交流道」亦屬高速公路範圍內，並
    非屬平面道路。從而，異議人主張交流道係屬平面道路，並
    依此認本件舉發違法云云，尚有誤會。另，關於違規通知單
    上記載「違規地點：國道十號東向13公里」，此係依據主線
    車道之行向及公里數為記載，亦無違誤，附此敘明。
  (二)綜上所述，異議人於100 年7 月25日20時58分許，駕駛前開
    自小客車，行經國道十號東向13公里之燕巢交流道時，確有
    「未繫安全帶」之違規行為，且「交流道」依法仍屬高速公
    路範圍內，已如前述。是原處分機關以異議人違規行為明確
    ，據以援引上開規定，裁處如上開裁決書處罰主文所示之罰
    鍰，並無不當。本件異議為無理由，應予駁回。
五、據上論斷，應依道路交通案件處理辦法第19條，裁定如主文
    。
中    華    民    國    100    年    9    月    30    日
                  交通法庭    法  官   洪榮家
以上正本證明與原本無異。
如不服本裁定應於送達後5日內向本院提出抗告狀。
中    華    民    國   100    年    9     月    30    日
                              書記官   陳鈺甯